【裁判字號】    99,抗,13
【裁判日期】    990128
【裁判案由】    聲明異議
【裁判全文】
臺灣高等法院臺南分院民事裁定  99年度抗字第13號
抗  告  人  甲○○
            乙○○
上列抗告人因與相對人丙○○間假扣押事件，就司法事務官所為
終局處分提出異議，對於中華民國九十八年十二月二十二日臺灣
臺南地方法院所為裁定（九十八年度事聲字第九一號），提起抗
告，本院裁定如下：
      主      文
抗告駁回。
抗告訴訟費用新台幣壹仟元由抗告人負擔。
      理      由
一、抗告意旨略以：相對人之本案訴訟事件，業經台南地院九十
    八年度南簡字第一四三九號民事判決駁回其訴及假執行之聲
    請在案，顯然其假扣押之聲請亦失所附麗，無單獨存在之理
    由，原裁定駁回伊對於司法事務官所為終局處分之異議聲明
    ，即有可議；爰提起本件抗告，求為廢棄原裁定等語。
二、按債權人就金錢請求或得易為金錢請求之請求，欲保全強制
    執行者，得聲請假扣押。請求及假扣押之原因，應釋明之。
    前項釋明如有不足，而債權人陳明願供擔保或法院認為適當
    者，法院得定相當之擔保，命供擔保後為假扣押，民事訴訟
    法第五百二十二條第一項、第五百二十六條第一項、第二項
    分別定有明文。次按法文所謂不能強制執行，係指債務人浪
    費財產，增加負擔，或就其財產為不利益之處分，將成為無
    資力之情形；所謂恐難執行，則指債務人將移住遠方或逃匿
    者是（參照最高法院十九年抗字第二三二號判例意旨）。
三、查，債權人即相對人係以：抗告人等繼承取得之門牌號碼台
    南市○區○○路一六三房屋，因無權占用訴外人孫達威所有
    坐落台南市○區○○段九三三地號土地，而受有相當於租金
    之不當得利，伊係訴外人孫達威之債權人，已代位孫達威起
    訴請求抗告人返還不當得利在案。惟抗告人正將其財產搬移
    隱匿，如不即時予以假扣押，恐伊債權日後有難以強制執行
    之虞為由，並提出民事起訴狀、債權憑證、債權讓與聲明書
    、分配表、法院家事庭通知、繼承系統表、戶籍謄本、存證
    信函、回執聯等件以為釋明，聲請就抗告人之財產為假扣押
    等語。次查，相對人於原法院聲請假扣押時提出之民事起訴
    狀、債權憑證、債權讓與聲明書、分配表等件，僅足釋明其
    請求之原因；惟相對人催告抗告人返還不當得利，抗告人收
    受催告後不予理睬者，此參卷附之存證信函、回執聯自明；
    則相對人據此主張抗告人於其提起本案訴訟時，正將財產隱
    匿者，雖非必然可信，惟衡情亦非完全不可能。基上，應認
    相對人就假扣押之原因，已提出相當之釋明，雖其釋明尚有
    不足，惟依首開說明，非不得命其供相當之擔保予以補足。
四、綜上所述，原法院司法事務官以相對人之聲請，雖就假扣押
    之原因釋明尚有未足，惟相對人既陳明願供擔保以補正釋明
    之不足，同時審酌相對人係聲請假扣押抗告人之二十九萬二
    千三百二十元財產，因定擔保金為九萬八千元而准予假扣押
    者，核與一般假扣押事件所酌定之擔保金比例並無差異，堪
    認酌定之擔保金額亦屬相當。至於相對人對於抗告人之本案
    債權是否存在，原非保全程序所應審認事項；本案訴訟事件
    既未經法院判決確定，相對人仍有請求准予假扣押之實益。
    抗告人抗辯相對人提起之本案訴訟，業經原法院簡易庭另案
    判決駁回其訴在案，不得聲請本件假扣押云云，委不足採。
    抗告人就司法事務官所為上揭裁定之終局處分提出異議，並
    無理由，原法院據以駁回其等異議，其認事用法亦無不合；
    抗告意旨仍執前詞，指摘原裁定不當，求予廢棄，非有理由
    ，應予駁回。
五、據上論結，本件抗告為無理由，依民事訴訟法第四百九十五
    條之一第一項、第四百四十九條第一項、第九十五條、第七
    十八條、第八十五條第一項前段，裁定如主文。
中    華    民    國    99    年    1    月    28     日
                  民事第二庭  審判長法  官  陳  光  秀
                                    法  官  曾  平  杉
                                    法  官  李  文  賢
上為正本係照原本作成。
本件不得再抗告。
中    華    民    國    99    年    1    月    28     日
                                    書記官  劉清洪

司法院資訊處製作；財團法人民間司法改革基金會備份。
